【裁判字號】    97,易,2287
【裁判日期】    970924
【裁判案由】    毒品危害防制條例
【裁判全文】
臺灣臺北地方法院刑事判決              97年度易字第2287號
公  訴  人  臺灣臺北地方法院檢察署檢察官
被      告  甲○○
上列被告因毒品危害防制條例案件，經檢察官提起公訴（97年度
毒偵緝字第240 號），判決如下：
    主  文
甲○○施用第二級毒品，累犯，處有期徒刑捌月。
    事  實
一、甲○○曾因施用第二級毒品安非他命案件，經臺灣士林地方
    法院以89年度毒聲字第1141號裁定送觀察、勒戒後，因認無
    繼續施用毒品之傾向，由臺灣士林地方法院檢察署檢察官於
    民國89年12月27日以89年度毒偵字第1189號不起訴處分，確
    定在案；復因施用第一級毒品海洛因及第二級毒品安非他命
    案件，經本院以90年度毒聲字第2003號裁定送觀察、勒戒後
    ，因認有繼續施用毒品之傾向，再以91年度毒聲字第130 號
    裁定送強制戒治，強制戒治期間，本院以91年度毒聲字第12
    00號裁定停止戒治，所餘戒治期間，付保護管束，甲○○遂
    於91年7 月5 日釋放出所，至91年12月28日期滿視為執行完
    畢；同案亦經臺灣臺北地方法院檢察署檢察官提起公訴，嗣
    於91年4 月26日，經本院以91年度訴字第88號刑事判決判處
    有期徒刑7 月、4 月，應執行有期徒刑10月確定。甲○○另
    犯施用第二級毒品案件，經本院以92年度易字第1119號刑事
    判決判處有期徒刑7 月確定。甲○○於92年4 月22日入監接
    續執行前揭2 罪，迄於93年6 月3 日縮短刑期假釋出監，假
    釋期間交付保護管束，至93年8 月24日保護管束期滿，假釋
    未經撤銷，視為執行完畢。詎甲○○再犯施用第二級毒品案
    件，先後經本院以94年度易字第599 號刑事判決判處有期徒
    刑8 月、94年度簡字第2520號刑事簡易判決判處有期徒刑5
    月，分別確定在案，甲○○於94年10月27日入監服刑，迄95
    年11月4 日縮刑期滿執行完畢，翌日出監（此部分構成累犯
    ）。甲○○明知已經列為毒品管制人口，經警通知於96年3
    月4 日上午10時20分許，前往臺北市政府警察局信義分局採
    尿鑑驗，竟又呈安非他命陽性反應，故經本院以96年度簡字
    第2126號刑事簡易判決判處有期徒刑6 月確定，又以96年度
    聲減字第3177號裁定減為有期徒刑3 月確定，嗣於97年7 月
    1 日縮刑期滿執行完畢（此部分不構成累犯）。
二、甲○○仍不知戒除毒癮，於前次強制戒治執行完畢釋放後5
    年內，於96年4 月30日上午某時，在其位於臺北市○○區○
    ○路278 巷47弄7 號4 樓住處內，將甲基安非他命結晶體置
    於燈泡內，點火燒烤燈泡使結晶體成煙霧狀，再以鼻吸取煙
    霧之方式，施用第二級毒品甲基安非他命1 次。嗣為警於同
    日晚間10時45分許，通知甲○○前往臺北市政府警察局南港
    分局採尿鑑驗結果呈甲基安非他命陽性反應，始悉上情。
三、案經臺北市政府警察局南港分局移請臺灣士林地方法院檢察
    署呈請臺灣高等法院檢察署令轉臺灣臺北地方法院檢察署檢
    察官偵查起訴。
    理  由
一、認定事實所憑之證據及理由：
  (一)前開犯罪事實，業據被告甲○○於警詢及本院審理中坦承不
    諱（見96年度毒偵緝字第1164號卷第6 頁、本院卷第27、28
    至29頁），被告為警查獲後所採集之尿液，經以氣相層析質
    譜儀檢驗結果，確呈甲基安非他命陽性反應，此有臺灣尖端
    先進生技醫藥股份有限公司濫用藥物檢驗報告1 份附卷可考
    （見96年度毒偵緝字第1164號卷第9 頁）；再按安非他命經
    口服投與後，約70％於20小時內自尿中排出，約90％於96小
    時內自尿中排出，如僅憑尿液中呈安非他命陽性反應，並無
    法確實推算吸食時間距採集時間之長短，惟依上述資料推斷
    ，最長可能不會超過4 日，有行政院衛生署藥物食品檢驗局
    81藥檢壹字第001156號函可憑。基此，被告自白於採尿當天
    上午施用毒品，與事實相符，可以採信。
  (二)又查被告曾因施用第二級毒品安非他命案件，經臺灣士林地
    方法院以89年度毒聲字第1141號裁定送觀察、勒戒後，因認
    無繼續施用毒品之傾向，由臺灣士林地方法院檢察署檢察官
    於89年12月27日以89年度毒偵字第1189號不起訴處分，確定
    在案；復因施用第一級毒品海洛因及第二級毒品安非他命案
    件，經本院以90年度毒聲字第2003號裁定送觀察、勒戒後，
    因認有繼續施用毒品之傾向，再以91年度毒聲字第130 號裁
    定送強制戒治，強制戒治期間，本院以91年度毒聲字第1200
    號裁定停止戒治，所餘戒治期間，付保護管束，甲○○遂於
    91年7 月5 日釋放出所，至91年12月28日期滿視為執行完畢
    等情，有臺灣高等法院被告前案紀錄表附卷可參（見本院卷
    第30至44頁），是被告於前次強制戒治執行完畢釋放後5 年
    內，再犯本件施用毒品之罪，無庸再送觀察勒戒或強制戒治
    ，應逕科以刑罰。
  (三)綜上，本案事證明確，被告施用第二級毒品之犯行，洵堪認
    定，應予依法論罪科刑。
二、論罪科刑之依據：
  (一)核被告所為，係犯毒品危害防制條例第10條第2 項施用第二
    級毒品甲基安非他命之罪。其持有第二級毒品之低度行為為
    施用毒品之高度行為所吸收，不另論罪。查被告曾因施用第
    一級毒品及第二級毒品案件，經臺灣臺北地方法院檢察署檢
    察官提起公訴，嗣經本院以91年度訴字第88號刑事判決判處
    有期徒刑7 月、4 月，應執行有期徒刑10月確定；被告另犯
    施用第二級毒品案件，經本院以92年度易字第1119號刑事判
    決判處有期徒刑7 月確定；被告於92年4 月22日入監接續執
    行前揭2 罪，迄於93年6 月3 日縮短刑期假釋出監，假釋期
    間交付保護管束，至93年8 月24日保護管束期滿，假釋未經
    撤銷，視為執行完畢；詎被告再犯施用第二級毒品案件，先
    後經本院以94年度易字第599 號刑事判決判處有期徒刑8 月
    、94年度簡字第2520號刑事簡易判決判處有期徒刑5 月，分
    別確定在案，被告遂於94年10月27日入監服刑，迄95年11月
    4 日縮刑期滿執行完畢，翌日出監等情，亦有臺灣高等法院
    被告前案紀錄表在卷足徵（見本院卷第30至44頁），是被告
    於前次徒刑之執行完畢後，5 年以內故意再犯本件有期徒刑
    以上之罪，為累犯，應依法加重其刑。
  (二)爰審酌：(1)被告曾因施用毒品而觸法，經2 次觀察勒戒執行
    完畢、1 次強制戒治及有期徒刑之執行後，仍不知戒除毒癮
    ；(2)被告明知已經列為毒品管制人口，經警通知於96年3 月
    4 日上午10時20分許，前往臺北市政府警察局信義分局採尿
    鑑驗，鑑驗結果竟呈安非他命陽性反應，經本院以96年度簡
    字第2126號刑事簡易判決判處有期徒刑6 月確定，又以96年
    度聲減字第3177號裁定減為有期徒刑3 月確定，嗣於97年7
    月1 日縮刑期滿執行完畢等情，亦有前揭臺灣高等法院被告
    前案紀錄表在卷可憑（見本院卷第30至44頁），顯見被告毫
    無悔意，屢犯不悟；(3)且施用毒品非但戕害身心，亦可能因
    此危害社會秩序，損害非輕；(4)惟被告犯罪後始終坦承犯行
    ，態度尚可等一切情狀，量處如主文所示之刑。
據上論斷，應依刑事訴訟法第284 條之1 、第299 條第1 項前段
，毒品危害防制條例第10條第2 項，刑法第11條前段、第47條第
1 項，判決如主文。
本案經檢察官簡逸薇到庭執行職務。
中    華    民    國    97    年    9     月    24    日
                  刑事第六庭  法  官  林晏如
上正本證明與原本無異。
如不服本判決，應於判決送達後10日內向本院提出上訴狀 (應抄
附繕本)。
                              書記官  楊盈茹
中    華    民    國    97    年    9     月    25    日
附錄本案論罪科刑法條全文：
毒品危害防制條例第10條
施用第一級毒品者，處6 月以上5 年以下有期徒刑。
施用第二級毒品者，處3 年以下有期徒刑。


司法院資訊處製作；財團法人民間司法改革基金會備份。
